---
title: "EDA Stranger Things"
output:
  html_notebook:
    toc: yes
    toc_float: yes
  html_document:
    df_print: paged
    toc: yes
    toc_float: yes
---

```{r setup, echo=FALSE, warning=FALSE, message=FALSE}
library(tidyverse)
library(here)
theme_set(theme_bw())
```

## Objetivo

Explorar as avaliações dos episódios da série Stranger Things. Houve duas temporadas: quais foram os melhores episódios? A melhor temporada?

Ler os dados:

```{r}
all_series = read_csv(here("data/series_from_imdb.csv.zip"), 
                      col_types = "ccdcdcdddddddddddd") 

glimpse(all_series)

episodes = all_series %>% 
    filter(series_name == "Stranger Things") 

glimpse(episodes)
```

Estamos interessados nas variáveis `UserRating` e `UserVotes`, principalmente.

## Quais os valores que existem de notas? 

```{r}
episodes %>% 
  mutate(season = as.character(season)) %>% 
  ggplot(mapping = aes(x = season, y = UserRating)) + 
  geom_point()
  
```

E por faixas de valor?

```{r}
episodes %>% 
  mutate(season = as.character(season)) %>% 
  ggplot(mapping = aes(x = UserRating)) + 
  geom_histogram(binwidth = 0.5, 
                 boundary = 6,
                 color = "black", 
                 fill = "salmon") + 
  geom_rug()

```

## Quais valores existem para número de votos?

```{r}
episodes %>% 
  mutate(season = as.character(season)) %>% 
  ggplot(mapping = aes(x = season, y = UserVotes)) + 
  geom_point()
```

```{r}
episodes %>% 
  mutate(season = as.character(season)) %>% 
  ggplot(mapping = aes(x = UserVotes)) + 
  geom_histogram(binwidth = 1000, 
                 boundary = 10000,
                 color = "black", 
                 fill = "darkorange") + 
  geom_rug()
```

Temos um episódio bem mais avaliado que os demais.


## Qual é esse episódio tão mal avaliado?

```{r}
episodes %>% 
  mutate(season = as.character(season)) %>% 
  ggplot(mapping = aes(x = series_ep, y = UserRating, color = season)) + 
  geom_line()
```

E qual aquele com mais avaliações?

```{r}
episodes %>% 
  mutate(season = as.character(season)) %>% 
  ggplot(mapping = aes(x = series_ep, y = UserVotes, color = season)) + 
  geom_line()
```

Alguma coisa aconteceu no episódio 15...